【裁判字號】    97,訴,4054
【裁判日期】    971211
【裁判案由】    毒品危害防制條例
【裁判全文】
臺灣板橋地方法院刑事判決              97年度訴字第4054號
公  訴  人  臺灣板橋地方法院檢察署檢察官
被      告  甲○○
                  （現另案於臺灣臺北監獄執行中）
上列被告因違反毒品危害防制條例案件，經檢察官提起公訴（97
年度毒偵字第6411號），由本院合議庭裁定改依簡式審判程序審
理，並判決如下：
    主  文
甲○○施用第壹級毒品，累犯，處有期徒刑拾月。扣案之第壹級
毒品海洛因壹小包（淨重貳點零貳公克）沒收銷燬。
    事  實
一、甲○○前曾於民國89年間因施用毒品案件，經依臺灣板橋地
    方法院（下稱本院）89年度毒聲字第5165號裁定送觀察、勒
    戒後，認無繼續施用毒品之傾向，而由臺灣板橋地方法院檢
    察署檢察官於89年9 月30日以89年度毒偵字第4274號、第55
    59號不起訴處分確定；復於89年間因再次施用第2 級毒品案
    件，經依本院90年度毒聲字第923 號裁定送觀察、勒戒後，
    認有繼續施用毒品之傾向，除由臺灣板橋地方法院檢察署檢
    察官向本院聲請送強制戒治1 年外，並經本院90年度板簡字
    第1092號判處有期徒刑3 月確定；再於91年間因施用第2 級
    毒品案件，經本院以92年度易字第362 號判處有期徒刑6 月
    確定（強制戒治部分，於92年4 月22日入所執行後，嗣於93
    年1 月9 日因法律修正而執行完畢釋放出所）；另於94、95
    年間因施用第1 、2 級毒品、搶奪及詐欺等案件，先後經本
    院94年度訴字第350 號、95年度訴字第138 號及臺灣臺北地
    方法院95年度簡字第3220號各處有期徒刑10月、6 月、10月
    及3 月確定，其後經減刑及合併定應執行有期徒刑1 年1 月
    又15日，甫於96年7 月16日執行完畢，猶不知悔改，且未戒
    除毒癮，竟又基於施用第1 級毒品海洛因之犯意，於97年7
    月24日上午某時，在位於臺北縣中和市○○路一帶之網路咖
    啡店內，以針筒注射之方式，施用毒品海洛因1 次，嗣於同
    日20時5 分許，為警在臺北縣中和市○○路213 號前，查獲
    其持有第1級 毒品海洛因1 小包（淨重2.02公克），經採集
    其尿液送驗之結果，呈毒品鴉片類陽性反應，始循線查悉上
    情。
二、案經臺北縣政府警察局中和分局報告臺灣板橋地方法院檢察
    署檢察官偵查起訴。
    理  由
一、上開犯罪事實，業經被告甲○○於本院審理時自白不諱，並
    有臺灣檢驗科技股份有限公司97年8 月18日CH/2008/71166
    濫用藥物檢驗報告及臺北縣政府警察局中和分局毒品案犯罪
    嫌疑人姓名及代碼對照表各1 份附卷可稽，以及扣案之毒品
    海洛因1 小包（淨重2.02公克）可資佐證，足認被告自白與
    事實相符。再被告有事實欄所示之施用毒品前科，亦有臺灣
    高等法院被告前案紀錄表1 份在卷可參，是被告犯本件施用
    毒品海洛因之罪，其事證明確，應依法論科。
二、核被告所為，係犯毒品危害防制條例第10條第1 項之施用第
    1 級毒品罪。又其施用前後持有第1 級毒品海洛因之低度行
    為，應為施用第1 級毒品海洛因之高度行為所吸收，不另論
    罪。另被告於94、95年間因施用第1 、2 級毒品、搶奪及詐
    欺等案件，先後經本院94年度訴字第350 號、95年度訴字第
    138 號及臺灣臺北地方法院95年度簡字第3220號各處有期徒
    刑10月、6 月、10月及3 月確定，其後經減刑及合併定應執
    行有期徒刑1 年1 月又15日，甫於96年7 月16日執行完畢一
    節，有臺灣高等法院被告前案紀錄表1 份在卷足憑，其於5
    年以內故意再犯本件有期徒刑以上之罪，為累犯，應依刑法
    第47條第1 項規定加重其刑。爰審酌被告前已有多次施用毒
    品之前科，並先後經觀察、勒戒及強制戒治之戒毒療程，始
    終未能戒除毒品之誘惑，且其正值壯年，竟不思努力工作，
    尋求正常生活，一再沾染施用毒品之惡習，戕害身心不淺，
    並衡諸其生活狀況、施用毒品之手段、動機及尚持有一定數
    量之毒品準備施用等一切情狀，量處如主文所示之刑，以資
    警惕。至扣案之海洛因1小包（淨重2.02公克）係查獲之第1
    級毒品，不問屬於犯人與否，應依毒品危害防制條例第18條
    第1項前段之規定宣告沒收銷燬之。
三、末按「除被告所犯為死刑、無期徒刑、最輕本刑為3 年以上
    有期徒刑之罪或高等法院管轄第一審案件者外，於前條第1
    項程序進行中，被告先就被訴事實為有罪之陳述時，審判長
    得告知被告簡式審判程序之旨，並聽取當事人、代理人、辯
    護人及輔佐人之意見後，裁定進行簡式審判程序。」刑事訴
    訟法第273 條之1 第1 項定有明文。查本件被告所犯毒品危
    害防制條例第10條第1 項之罪，並非最輕本刑為3 年以上有
    期徒刑之罪，且被告於本院97年11月27日準備程序進行中，
    復就被訴之事實為有罪之陳述，經告知被告簡式審判程序之
    旨，被告及公訴人對於本件改依簡式審判程序審理均表示同
    意，是本院即依前揭刑事訴訟法規定，裁定本件進行簡式審
    判程序，附此敘明。
據上論斷，應依刑事訴訟法第273條之1第1項、第299條第 1項前
段，毒品危害防制條例第10條第1 項、第18條第1 項前段，刑法
第11條前段、第47條第1 項，判決如主文。
本案經檢察官黃明絹到庭執行職務。
中    華    民    國    97    年    12    月    11    日
                           刑事第二十庭
                                 法  官  楊仲農
上列正本證明與原本無異。
如對本判決不服，應於送達後10日內，向本院提出上訴狀。
（上訴狀應記載具體上訴理由並應抄附繕本）
                                 書記官  陳香君
中    華    民    國    97    年    12    月    12    日
附錄本判決論罪之法律條文：
毒品危害防制條例第10條：
施用第一級毒品者，處 6 月以上 5 年以下有期徒刑。
施用第二級毒品者，處 3 年以下有期徒刑。


司法院資訊處製作；財團法人民間司法改革基金會備份。
